臺灣桃園地方法院刑事判決　　　　　　　　　　　　九十一年度訴字第一四七四號
　　公　訴　人　臺灣桃園地方法院檢察署檢察官
　　被　　　告　甲○○
右列被告因毒品危害防制條例案件，經檢察官提起公訴（九十一年度毒偵字第一一二
０號），本院判決如左：
    主  文
甲○○連續施用第一級毒品，累犯，處有期徒刑玖月。
扣案之海洛因壹包（淨重零點零陸公克）沒收銷燬之；扣案之注射針筒壹支沒收之。
    事  實
一、甲○○曾於民國八十八年間因違反槍砲彈藥刀械管制條例案件，經本院中壢簡易
    庭於八十八年五月一日判處有期徒刑四月，於八十八年六月十八日確定，並於八
    十八年十月二十五日易科罰金執行完畢，猶不知悔改，又前因施用第一級毒品海
    洛因及第二級毒品安非他命案件，經本院以八十七年度毒聲字第三七０號裁定送
    觀察、勒戒後，認有繼續施用毒品之傾向，後經本院於八十七年七月十三日以八
    十七年度毒聲字第八五三號裁定執行強制戒治，後於八十七年十二月三日經本院
    以八十七年度毒聲字第三０八六號裁定停止強制戒治，並於停止強制戒治期間交
    付保護管束，其保護管束期間於八十八年七月十六日屆滿後，由台灣高等法院分
    別於八十九年二月十五日、八十九年八月十六日以八十七年度上易字第四七六一
    號、八十七年度上訴字第二七一五號均為免刑判決確定，竟又基於概括之犯意，
    自九十一年四月初某日起至同年五月三日止，連續在其位於桃園縣平鎮市○○路
    ○段四八八巷三號之住處、桃園縣中壢市○○路麥當勞廁所內等處，施用第一級
    毒品海洛因多次。嗣於九十一年五月三日晚上十一時四十分許，在其前揭住處四
    八八巷口前為警查獲，並扣得其所有之海洛因一包（淨重０．０六公克），及其
    所有供施用海洛因用之注射針筒一支。經台灣桃園地方法院檢察署檢察官聲請本
    院以九十一年度毒聲字第一七四三號裁定強制戒治。
二、案經桃園縣警察局中壢分局報請台灣桃園地方法院檢察署檢察官偵查起訴。
    理  由
一、訊據被告甲○○對於右揭施用第一級毒品海洛因之犯行坦承不諱，且被告為警查
    獲時所採集之尿液，經送驗結果確有嗎啡之陽性反應，此有桃園縣衛生局出具之
    不法藥物尿液檢定書一紙附卷可稽，又扣案之白色粉末一包（淨重計０．０六公
    克），確係海洛因，亦有法務部調查局出具之鑑定通知書一紙在卷可憑，堪認被
    告確有施用第一級毒品海洛因之犯行。被告前因施用第一級毒品海洛因及第二級
    毒品安非他命案件，經本院以八十七年度毒聲字第三七０號裁定送觀察、勒戒後
    ，認有繼續施用毒品之傾向，後經本院於八十七年七月十三日以八十七年度毒聲
    字第八五三號裁定執行強制戒治，後於八十七年十二月三日經本院以八十七年度
    毒聲字第三０八六號裁定停止強制戒治，並於停止強制戒治期間交付保護管束，
    其保護管束期間於八十八年七月十六日屆滿後，由台灣高等法院分別於八十九年
    二月十五日、八十九年八月十六日以八十七年度上易字第四七六一號、八十七年
    度上訴字第二七一五號均為免刑判決確定，為被告所自承，並有判決書影本及台
    灣桃園地方法院檢察署刑案資料查註紀錄表、台灣高等法院被告全國前案紀錄表
    在卷足憑，被告雖經台灣高等法院分別為二次免刑判決，惟該二次免刑判決均係
    以被告經本院八十七年度毒聲字第三七０號裁定送觀察、勒戒、八十七年度毒聲
    字第八五三號裁定執行強制戒治、八十七年度毒聲字第三０八六號裁定停止強制
    戒治之觀察、勒戒及強制戒治程序為其判決免刑之基礎，其所執行之觀察、勒戒
    及強制戒治之程序僅有一次，應認本件被告於五年內再犯毒品危害防制條例第十
    條之罪，為二犯，依毒品危害防制條例第二十三條第二項之規定，業經本院以九
    十一年度毒聲字第一七四三號裁定送強制戒治，故本件事證明確，被告犯行堪予
    認定，應予依法論科。
二、核被告之所為，係犯毒品危害防制條例第十條第一項之施用第一級毒品海洛因罪
    。其持有毒品海洛因之低度行為為施用毒品之高度行為所吸收，不另論罪。被告
    先後多次施用犯行，時間緊接，犯罪構成要件相同，顯係基於概括犯意為之，為
    連續犯，應以一罪論，並依法加重其刑。又被告曾於八十八年間因違反槍砲彈藥
    刀械管制條例案件，經本院中壢簡易庭於八十八年五月一日判處有期徒刑四月，
    於八十八年六月十八日確定，並於八十八年十月二十五日易科罰金執行完畢，此
    有台灣高等法院被告全國前案紀錄表附卷可參，被告於前案執行完畢五年內，再
    犯有期徒刑以上刑之本罪，為累犯，應遞加重其刑。爰審酌被告所犯限於自殘，
    尚未對社會造成重大危害，且犯後坦承犯行，態度良好等一切情狀，量處如主文
    所示之刑，以資懲儆。至扣案之海洛因一包（淨重計０．０六公克），爰依毒品
    危害防制條例第十八條第一項前段之規定宣告沒收銷燬。另扣案之注射針筒一支
    為被告所有供犯罪所用之物，業據被告自陳在卷，爰依刑法第三十八條第一項第
    二款之規定宣告沒收。
據上論斷，應依刑事訴訟法第二百九十九條第一項前段，毒品危害防制條例第十條第
一項、第二十三條第二項、第十八條第一項前段，刑法第十一條前段、第五十六條、
第四十七條、第三十八條第一項第二款，判決如主文。
本案經檢察官蔡孟利到庭執行職務。
中      華      民      國    九十一    年     十二     月      十      日
                              臺灣桃園地方法院刑事第二庭
                                  法  官  林  恆  吉
右正本證明與原本無異。
如不服本判決，應於判決送達後十日內向本院提出上訴狀( 應附繕本 )，上訴於臺灣
高等法院。
                                  書記官  邱  仲  騏
中      華      民      國    九十一    年     十二     月     十三     日
附論罪科刑依據之法條：
毒品危害防制條例第十條第一項
施用第一級毒品者，處六月以上五年以下有期徒刑。
